---
title: "Contágio e clima: temperatura e humidade"
output:
    html_document:
    df_print: paged
theme: sandstone
---

```{r echo=FALSE, message=FALSE, warning=FALSE}
library(tidyverse)
library(here)
library(ggbeeswarm)
theme_set(theme_bw())

library(broom)
library(modelr)

knitr::opts_chunk$set(tidy = FALSE,
                      fig.width = 6,
                      fig.height = 5,
                      echo = FALSE)
```

```{r read}
contagio = read_csv(
  here::here("data/r0-china.csv"),
  col_types = cols(
    cidade = col_character(),
    data = col_date(format = "%d/%m/%Y"),
    R0 = col_double(),
    temperatura = col_double(),
    humidade = col_double()
  )
)

```

```{r}
glimpse(contagio)
```

```{r}
contagio %>% 
  ggplot(aes(x = reorder(cidade, temperatura, mean), y = temperatura)) + 
  geom_quasirandom(alpha = .5)
```

## CONTÁGIO x HUMIDADE


### Visualizar


### Modelar APENAS SHANGAI

```{r}
shangai = contagio %>% 
  filter(cidade == "Shangai") 

shangai %>% 
  ggplot(aes(x = humidade, y = R0, color = cidade)) + 
  geom_point()
```


### Na mão

```{r}
shangai %>% 
  ggplot(aes(x = humidade, y = R0)) + 
  geom_point(alpha = 0.4, size = 3) + 
  geom_abline(slope = -0.004377768, intercept = 2.542323398, color  = "red") 
```

Quantificando a qualidade do modelo:

```{r}
modelo = function(humidade, slope, intercept){
  return(slope * humidade + intercept)
}

nossas_estimativas = shangai %>% 
  mutate(
    estimativa = modelo(humidade, -0.004377768	, 2.54), 
    residuo = R0 - estimativa, 
    residuo_quad = residuo**2 # para que fique tudo positivo
  )

fit_modelo = nossas_estimativas %>% summarise(sse = sum(residuo_quad)) %>% pull(sse)

fit_modelo
```

É mais fácil se tivermos um parâmetro pra comparar esse número. Usaremos o erro de um modelo sem a variável humidade: 

```{r}
ggplot(shangai, aes(x = "", y = R0)) + 
  geom_quasirandom(size = 3, width = .2) + 
  geom_point(aes(y = mean(R0)), color = "red", size = 5, shape = 15)
```


```{r}
usando_media = shangai %>% 
  mutate(
    estimativa = mean(R0), 
    residuo = R0 - estimativa, 
    residuo_quad = residuo**2
  )

fit_media = usando_media %>% summarise(sse = sum(residuo_quad)) %>% pull(sse)

fit_media
```

Comparando: de quanto é a redução no erro usando nosso modelo comparado com o da média?

```{r}
(fit_media - fit_modelo)/fit_media
```

Essa medida acima se chama $R^2$, ou R quadrado, ou R2.

### CONCLUSÕES

> Regressão linear simples foi utilizada para analisar a associação entre VarIndep1 e VarDep. Os resultados da regressão indicam que um modelo no formato VarDep = XXX.VarIndep1 + YYY explicam XX,XX% da variância da variável de resposta (R2 = XX,XX). O aumento de 1 unidade de VarIndep1 medida como/em [unidade] produz uma mudança de xxx em VarDep. Portanto...


## USANDO BIBLIOTECAS

```{r}
modelo_lm = lm(R0 ~ humidade, data = filter(contagio, cidade == "Shangai"))

# sintaxe base R, que NÃO usaremos
# summary(mod)
# confint(mod)

tidy(modelo)
```


```{r}
shangai %>% 
  add_predictions(model = modelo_lm) %>% # add o que o modelo estima p cada humidade
  ggplot(mapping = aes(x = humidade, y = R0)) + 
  geom_point(alpha = 0.4, size = 2) + 
  geom_line(aes(y = pred), colour = "red")  + 
  geom_abline(intercept = 75, slope = -.72, color  = "darkblue") 
```

```{r}
shangai %>% 
  add_residuals(model = modelo_lm) %>% 
  ggplot(mapping = aes(x = humidade, y = resid)) + 
  geom_point(alpha = 0.4, size = 2) + 
  geom_hline(yintercept = 0, colour = "blue")
```


```{r}
glance(modelo_lm)
```


## VÁRIOS MODELOS

```{r}
cria_modelo = function(df){
  lm(R0 ~ humidade, data = df)
}

modelos = contagio %>% 
  group_by(cidade) %>% 
  nest() %>% 
  mutate(modelo = map(data, cria_modelo))

modelos
```

```{r}
modelos %>% 
  mutate(coefs = map(modelo, tidy)) %>% 
  unnest(coefs)
```



```{r}
modelos %>% 
  mutate(
    preds = map2(data, modelo, add_predictions)
  ) %>% 
  select(cidade, preds) %>% 
  unnest(preds)
```

