---
title: "Contágio e clima: temperatura e humidade"
output:
    html_document:
    df_print: paged
theme: sandstone
---

```{r echo=FALSE, message=FALSE, warning=FALSE}
library(tidyverse)
library(here)
library(ggbeeswarm)
theme_set(theme_bw())

library(broom)
library(modelr)

# knitr::opts_chunk$set(tidy = FALSE,
#                       fig.width = 6,
#                       fig.height = 5,
#                       echo = FALSE)
```

```{r read}
contagio = read_csv(
  here::here("data/r0-china.csv"),
  col_types = cols(
    cidade = col_character(),
    data = col_date(format = "%d/%m/%Y"),
    R0 = col_double(),
    temperatura = col_double(),
    humidade = col_double()
  )
)

```

```{r}
glimpse(contagio)
```

```{r}
contagio %>% 
  ggplot(aes(x = reorder(cidade, humidade, mean), y = humidade)) + 
  geom_quasirandom(alpha = .5) + 
  labs(x = "cidade", y = "humidade")
```

```{r}
contagio %>% 
  ggplot(aes(x = reorder(cidade, R0, mean), y = R0)) + 
  geom_quasirandom(alpha = .5) + 
  labs(x = "cidade", y = "R0")
```


## CONTÁGIO x HUMIDADE e TEMPERATURA


### Visualizar

```{r}
contagio %>% 
  ggplot(aes(x = humidade, y = R0, color = cidade)) + 
  geom_point() + 
  facet_wrap(~ cidade)
```


### Modelar APENAS SHANGAI

```{r}
shangai = contagio %>% 
  filter(cidade == "Shangai") 

shangai %>% 
  ggplot(aes(x = humidade, y = R0)) + 
  geom_point(color = "brown")

shangai %>% 
  ggplot(aes(x = temperatura, y = R0)) + 
  geom_point(color = "blue")
```

É possível descrever a relação entre humidade e R0 como: 

R0 = ... humidade ...

R0 = slope1.humidade  + slope2.temperatura + intercept


```{r}
modelo_lm = lm(R0 ~ humidade + temperatura, data = shangai)

# sintaxe base R, que NÃO usaremos
# summary(mod)
# confint(mod)

tidy(modelo_lm)
```

Formato: 

```{r}
glance(modelo_lm)
```


```{r}
para_plotar_modelo = shangai %>% 
  data_grid(humidade = seq_range(humidade, 3), # Crie um vetor de 10 valores no range de TV2
            temperatura = seq_range(temperatura, 4)) %>% 
  add_predictions(modelo_lm)

glimpse(para_plotar_modelo)
```

```{r}
ggplot() + 
  geom_point(data = shangai, aes(x = temperatura, y = R0), alpha = 0.4, size = 2) + 
  geom_line(data = para_plotar_modelo, aes(x = temperatura, y = pred, group = humidade, color = humidade))   
```





```{r}
shangai %>% 
  add_residuals(model = modelo_lm) %>% 
  ggplot(mapping = aes(x = temperatura, y = resid)) + 
  geom_point(alpha = 0.4, size = 2) + 
  geom_hline(yintercept = 0, colour = "blue")
```



### CONCLUSÕES

> Regressão linear simples foi utilizada para analisar a associação entre R0 e humidade. Os resultados da regressão indicam que um modelo no formato R0 = -0.005*humidade + 2.59 explicam 50.97% da variância da variável R0 (R2 = 0.5097). O aumento de 1 unidade de humidade medida com % produz uma mudança de -0.005 no R0. Portanto, embora exista uma relação entre humidade e R0, o efeito da humidade é modesto na taxa de contágio do covid-19.


```{r}
m1 = lm(R0 ~ temperatura, data = shangai)
  
shangai %>% 
  add_residuals(model = m1) %>% 
  ggplot(mapping = aes(x = temperatura, y = resid)) + 
  geom_point(alpha = 0.4, size = 2) + 
  geom_hline(yintercept = 0, colour = "blue")
```





## VÁRIOS MODELOS

```{r}
cria_modelo = function(df){
  lm(R0 ~ humidade, data = df)
}

modelos = contagio %>% 
  group_by(cidade) %>% 
  nest() %>% 
  mutate(modelo = map(data, cria_modelo))

modelos
```

```{r}
modelos %>% 
  mutate(coefs = map(modelo, tidy)) %>% 
  unnest(coefs)
```

```{r}
modelos %>% 
  mutate(fit = map(modelo, glance)) %>% 
  unnest(fit)
```

```{r}
modelos %>% 
  mutate(
    preds = map2(data, modelo, add_predictions)
  ) %>% 
  select(cidade, preds) %>% 
  unnest(preds)
```

